【裁判字號】    89,訴,1598
【裁判日期】    900130
【裁判案由】    殺人未遂
【裁判全文】
臺灣桃園地方法院刑事判決                        八十九年度訴字第一五九八號
    公  訴  人  臺灣桃園地方法院檢察署檢察官
    被      告  丁○○
    指定辯護人  本院公設辯護人  丙○○
右列被告因殺人未遂案件，經檢察官提起公訴（八十九年度偵字第一０九五八號），
本院判決如左：
    主  文
丁○○殺人未遂，處有期徒刑伍年貳月，瑞士刀壹支沒收。
    事  實
一、丁○○前於民國（下同）八十九年三月九日因妨害投票案件，本院判處有期徒刑
    二月，並諭知緩刑二年（非累犯），竟仍不知悛悔，於八十九年三月十九日凌晨
    四時五十分許，與甲○○、戊○○等人一同在桃園縣龜山鄉○○路○段一三三七
    號龜山路橋下違建內飲酒、聊天時，因與甲○○發生多次口角，並在該違建外路
    旁與甲○○發生拉扯時，即先經己○○上前勸開後（甲○○隨即返回該違建內繼
    續飲酒），詎丁○○即因之心生不滿，並基於殺人之犯意，在甲○○再次走出該
    違建外查看時，逕行持其所有瑞士刀乙支，刺向甲○○攸關性命存亡重要部分之
    頸部，致甲○○因之受有頸部深度達八公分之刺傷乙處。嗣己○○告以甲○○頸
    部已受傷而流血不止後，丁○○竟因一時心慌搭乘計程車逃離現場。
二、案經甲○○訴由桃園縣警察局龜山分局報請臺灣桃園地方法院檢察署檢察官偵查
    起訴。
    理  由
一、訊據被告丁○○固坦承於右揭時地與甲○○、己○○、戊○○等人一同在飲酒、
    聊天，並與甲○○發生爭執，惟矢口否認右揭犯行，辯稱：伊與甲○○發生爭執
    後，即遭甲○○等人一同毆傷，伊並未動手毆打甲○○等人，亦未曾持瑞士刀刺
    傷甲○○頸部云云。經查：告訴人甲○○頸部於右揭時地遭深度刺傷八公分乙節
    ，業據告訴人甲○○迭次次警訊中及本院審理時指訴明確，核與證人己○○、戊○○二人於警、偵訊中及本院審理時證述之情節相符，復有告訴人甲○○所提出
    診斷證明書乙紙及現場血跡照片三紙，在卷可稽，足堪認定。至於被告於右揭時
    地持上開瑞士刀乙支刺傷告訴人甲○○頸部成傷乙節，亦據告訴人甲○○迭次於
    警訊中及本院審理時指訴明確，核與證人戊○○於警訊中及本院審理時證稱「於
    民國八十九年三月十九日凌晨四時五十分，在桃園縣龜山鄉○○路○段龜山路橋
    下遭丁○○殺傷，有人到我家告訴我甲○○遭殺傷的，我至路橋下發現甲○○倒
    在地上血流不止，我立即連絡警方及救護車將甲○○送敏盛醫院（見偵查卷第八
    頁）」、「當時是甲○○、被告、己○○及其他人等人在喝酒，當時我在屋內，
    我聽到很吵，己○○跑進來告訴我說甲○○被殺，我有出去看，但沒有看到行兇
    的人，甲○○倒在路上，地上流很多血，甲○○是被殺到脖子，我有聽到在場的
    人說是「小楊（即被告）」殺的，刀子也沒有留在現場，在案發前我有看到被告
    及甲○○等人聊天，我打完招呼後就走進入屋內（見本院卷九十年一月二日筆錄
    ）」等語、證人己○○迭次於偵查中及本院審理時證稱「我看見丁○○持類似瑞
    士刀的刀械，當時我先與丁○○喝酒，甲○○加入和我喝，甲○○見丁○○大聲
    喧嘩，甲○○就請丁○○離開，丁○○不悅就叫甲○○出來，我見情形不對叫甲○○先走，突然丁○○持瑞士刀殺傷甲○○的左頸，丁○○就逃逸，我見甲○○
    倒地，我立即打電話報警及叫救護車，.... （見偵查卷第十頁）」、「....，
    我當天全程在場，甲○○被刺傷前有跟被告一起到外面去，有發生口角，當天因
    為甲○○認為被告已酒醉了要勸被告回去，被告不願意回去跟甲○○吵起來，當
    時二人已經拉扯在一起，我把他們拉開，甲○○就進去裡面喝酒，我幫被告叫計
    程車時，甲○○又出來看時，被告就走向他持刀刺傷他的脖子，我又把他們拉開
    ，看到甲○○的脖子流很多血，我有告訴被告他已經殺人了，被告就自己叫另一
    部計程車離開，約隔五分鐘後被告有再繞回來看問戊○○說甲○○怎麼了，問完
    後就把車窗關起來，剛好夾住戊○○的手拖行約二十公尺，被告來找我喝酒時，
    我有看到被告拿壹把瑞士刀出來把玩，後來他刺傷甲○○的是這一把刀，被告常
    常來找我喝酒，我們跟甲○○以前喝過一次酒，那次被告、甲○○沒有吵架。他
    於下午四點多時就來找我了，後來我們有跟鄭億儒、乙○○四人一起在天橋旁一
    家海產店喝酒，我喝一下就回去了，被告約於十一點多有回來找我，我們就在天
    橋下喝酒，甲○○、戊○○是在十二點多來的，約四十分鐘後被告就被甲○○請
    出去，可是被告不回去，又留下來繼續喝，一直到四點多，甲○○才與被告發生
    拉扯，之後發生的是如前所述，我沒有看到被告被打（見本院卷九十年一月十六
    日筆錄）」等語，均相符合，且證人己○○係被告之友人，其與戊○○二人與被
    告間亦均無任何糾葛、恩怨，自無誣陷被告之必要，是告訴人甲○○指訴係被告
    持上開瑞士刀刺傷其頸部成傷乙節，亦堪採信。再查頸部為人體頸部大靜脈、大
    動脈、呼吸用氣管、頸脊等攸關性命存亡之重要部位，被告於右揭時地不僅係持
    上開瑞士刀刺向告訴人甲○○頸部，更刺傷達八公分之深，足見被告當時用力之
    猛，殺意之堅，則被告右揭時地行為時顯有殺害告訴人甲○○之故意，至為顯然
    。被告雖迭次於警、偵訊中及本院審理時辯稱其未曾持瑞士刀刺傷告訴人甲○○
    頸部成傷云云，惟不僅核與告訴人甲○○指訴之情節不符，亦與證人戊○○、己○○二人證述情節矛看，顯係被告事後卸責之詞，不足採信。被告犯行已臻明確
    ，應予依法論科。
二、核被告所為，係犯刑法第二百七十一條第二項（起訴書誤載為第三項）、第一項
    之殺人未遂罪。被告基於殺人之犯意，而著手刺傷告訴人甲○○頸部之行為，雖
    未達到殺害告訴人甲○○之結果，依刑法第二十五條第一項之規定，為未遂犯，
    應刑法第二十六條前段之規定，應按殺人既遂犯之刑減輕之。爰審酌被告僅因與
    告訴人甲○○一時口角，即持上開瑞士刀刺傷告訴人甲○○之頸部而殺害之未遂
    ，顯已嚴重損及告訴人甲○○之權益及被告犯罪之態度等一切情狀，量處如主文
    所示之刑，以資儆懲。至於上開瑞士刀乙支，雖未據扣案，惟既屬被告所有供犯
    罪所用之物，業據證人己○○證述明確，自應依刑法第三十八條第一項第二款之
    規定，宣告沒收之。
據上論斷，應依刑事訴訟法第二百九十九條第一項前段，刑法第二百七十一條第一項
、第三項、第二十六條前段、第三十八條第一項第二款，判決如主文。
本案經檢察官朱秀菊到庭執行職務。
中      華      民      國        九十      年      一    月    三十    日
                          臺灣桃園地方法院刑事第四庭
                              法  官  林  晏  鵬
右正本證明與原本無異。
如不服本判決，應於判決送達後十日內向本院提出上訴狀( 應附繕本 )，上訴於
臺灣高等法院。
                              書記官  張  雅  慧
中        華        民        國   九十   年   一   月    三十    日
附錄法條：刑法第二百七十一條
刑法第二百七十一條：
殺人者，處死刑、無期徒刑或十年以上有期徒刑。
前項之未遂犯罰之
預備犯第一項之罪者，處二年以下有期徒刑。


司法院資訊處製作；財團法人民間司法改革基金會備份。
